# 请教陈版主，请教通过诉讼追回被盗货款的处理

提问人：走停 6 时间：2022-12-23 10:43:37
陈版主您好！请教通过诉讼追回被盗货款的处理。 2018 年，我公司与客户甲公司签署了《购销合同》，合同约定了单价，以地衡计量数量作为结算依据。后来发现甲公司通过地衡作弊的方法，造成我公司约 500 万元损失，遂提起诉讼。今年通过诉讼保全，追回 500 万元的货款。前几年均未进行账务处理。盗窃的存货是否可以认为是合同的执行，适用，将追回 500 万元在今年确认为收入？还是计入营业外收入？

回答人：chenyiwei
以前年度对方实际实施作弊盗窃行为时，本企业并不知情，也就无法确定被盗部分货款的可收回性，但事实上已发生损失，故以前年度应将被盗部分的成本列入营业外支出，不确认收入。
本年度本公司胜诉并追回货款后，鉴于以前年度已将这部分存货的成本作为损失列入营业外收入，故本期应将收回的货款首先冲减前期已确认的营业外支出，超出部分（如有）作为营业外收入。这是由于货款债权认定和收回完全是基于司法判决，具有特殊性和偶发性。